# 非同一控制下合并公允价值的处理

提问人：liugangqd 时间：2013-06-17 21:59:12
A公司于 2010 年 8 月 31 日非同一控制下合并B公司，B公司合并日可辨认资产负债的公允价值为 8000 万元，其中评估无形资产增值3000 万元，其他资产价值无变化，A公司支付对价 8000 万元。B公司评估增值的无形资产实际为划拨的国有土地使用权，B公司账面无形资产无此划拨地的价值，而是在在建工程中反映了 1000 万的征地补偿费的，此情况下A公司在合并报表对此划拨地应如何处理，划拨地本身年限不确定，是否需要摊销?

回答人：chenyiwei
划拨土地使用权的评估增值有何依据？如果确实为划拨土地权益的，建议由于划拨土地权益不能单独确认为一项资产，可考虑以一定方式分配计入该工程项目的相关房屋建筑物等固定资产价值中。